【裁判字號】    92,訴,213
【裁判日期】    920821
【裁判案由】    毒品危害防制條例
【裁判全文】
臺灣宜蘭地方法院刑事判決                          九十二年度訴字第二一三號
    公  訴  人  臺灣宜蘭地方法院檢察署檢察官
    被      告  甲○○
右列被告因毒品危害防制條例案件，經檢察官提起公訴（九十二年度毒偵字第四０三
號）及移
    主  文
甲○○連續施用第一級毒品，處有期徒刑柒月；又連續施用第二級毒品，處有期徒刑
柒月。應執行有期徒刑壹年。
扣案之第一級毒品海洛因參包毛重玖點貳公克（壹包毛重貳點零公克、壹包毛重參點
陸公克、壹包毛重參點陸公克）沒收銷燬。
    事  實
一、甲○○前於八十七年間因施用第二級毒品案件案件，依本院八十七年度聲觀字第
    三一三號裁定送觀察勒戒後，認無繼續施用毒品之傾向，業由臺灣宜蘭地方法院
    檢察署檢察官於八十七年十二月二日以八十七年度偵字第三一七五、三七九六號
    為不起訴處分確定；又於九十年間因施用第一級、第二級毒品案件，經依本院八
    十九年度毒聲字第一一一一號裁定送觀察勒戒後，亦認無繼續施用毒品之傾向，
    由臺灣宜蘭地方法院檢察署檢察官於九十年十月十一日以九十年度毒偵緝字第二
    四三號為不起訴處分確定。惟甲○○仍不知戒除毒癮，復基於施用第一級毒品之
    概括犯意，自九十二年二月初某日起，至九十二年八月十二日止，連續多次在宜
    蘭縣宜蘭市○○路復國巷一一八號住處、宜蘭縣礁溪鄉○○路九十號、宜蘭縣境
    內飯店及不詳地址朋友住處內，以將第一級毒品海洛因置於香煙內點火後吸用之
    方式，施用第一級毒品海洛因多次，施用第一級毒品所用之香煙於用畢即丟棄，
    現滅失而不存在。另基於施用第二級毒品之概括犯意，連續自九十二年三月初某
    日起至七月九日止，在宜蘭縣宜蘭市○○路復國巷一一八號住處、宜蘭縣境內飯
    店及不詳地址朋友住處內，以將第二級毒品安非他命置於玻璃球內在下方以火烘
    烤，再吸取安非他命霧化產生白煙之方式，施用第二級毒品安非他命多次，施用
    安非他命所用之玻璃球於施用完畢後即丟棄，現滅失而不存在。嗣先後經警於九
    十二年三月二十日晚間十時三十五分，在宜蘭縣羅東鎮○○路二十五號華國旅社
    一三０五號房查獲，經警採集其尿液送驗後，均呈第一級毒品及第二級毒品之陽
    性反應；又於九十二年七月十日晚間八時三十分許，在警在宜蘭縣礁溪鄉○○路
    九十號持搜索票執行搜索，在甲○○身上搜扣得第一級毒品海洛因三包毛重九‧
    二公克（毛重分別為二公克、三‧六公克及三‧六公克）。甲○○嗣經屢傳不到
    ，經本院發佈通緝後始行到案，並另供出其餘連續施用第一級毒品及第二級毒品
    犯行。
二、案經宜蘭縣警察局宜蘭分局暨宜蘭縣警察局報請及移送臺灣宜蘭地方法院檢察署
    檢察官偵查起訴暨移送併辦。
    理  由
一、右揭犯罪事實，被告甲○○於本院審理中坦承不諱，而被告甲○○於九十二年三
    月二十一日上午十一時三十分許，經警採集其尿液送請慈濟大學濫用藥物檢驗中
    心檢驗後，檢出第一級毒品海洛因之代謝物嗎啡及第二級毒品安非他命之陽性反
    應，有慈濟大學濫用藥物檢驗中心檢驗總表二紙及宜蘭縣警察局羅東分局嫌犯尿
    液送驗姓名、編號對照表各一紙附卷可稽，復有經警於九十二年七月十日晚間八
    時三十分許，在宜蘭縣礁溪鄉○○路九十號持搜索票執行搜索時，在被告身上搜
    扣得第一級毒品海洛因三包毛重九‧二公克（毛重分別為二公克、三‧六公克及
    三‧六公克）扣案可資佐證，足徵被告前開自白核與事實相符，應堪憑信。又被
    告前於八十七年間及九十年因施用毒品案件，經依本院裁定送觀察勒戒後，均認
    無繼續施用毒品之傾向，業由臺灣宜蘭地方法院檢察署檢察官分別於八十七年十
    二月二日、九十年十月十一日以八十七年度偵字第三一七五、三七九六號、九十
    年度毒偵緝字第二四三號為不起訴處分確定在案，亦有該署八十七年度偵字第三
    一七五、三七九六號及九十年度毒偵緝字第二四三號不起訴處分書二份在卷足憑
    。是被告於二次觀察勒戒後而經不起訴處分後五年內再犯毒品危害防制條例第十
    條第一、二項之施用毒品罪，本件事證明確，被告三犯施用毒品犯行堪以認定，
    應予依法論科。
二、核被告甲○○所為，係犯有毒品危害防制條例第十條第一項之施用第一級毒品罪
    及同條例第十條第二項之施用第二級毒品罪。被告於施用第一級、第二級毒品前
    持有第一級毒品海洛因及持有第二級毒品安非他命之低度行為，分別為施用第一
    級毒品、施用第二級毒品之高度行為所吸收，均不另論罪。被告先後多次各施用
    海洛因及安非他命抵癮之犯行，均時間緊接，方法相同，均各係觸犯構成要件相
    同之罪，顯均係基於概括犯意為之，均應依刑法第五十六條連續犯之規定各論以
    一罪，並均依法加重其刑。本件公訴人雖僅就被告於九十二年三月二十一日上午
    十一時三十分採尿前二十四小時及九十六小時內某時，在不詳地點施用第一級毒
    品海洛因、第二級毒品安非他命各乙次之犯行提起公訴，然檢察官就犯罪事實一
    部起訴者，其效力及於全部，本件被告於上開時間外連續施用海洛因及安非他命
    之犯罪事實（其中被告於九十二年七月十日上午八時許在宜蘭縣礁溪鄉○○路九
    十號施用第一級毒品海洛因之犯行業經檢察官併案審理），與前揭論罪科刑之部
    分，有連續犯裁判上一罪之關係，本院自應就屬於裁判上一罪之其餘施用毒品犯
    行部分一併加以裁判。又其所犯施用第一級毒品及而其前揭所犯施用第一級毒品
    及施用第二級毒品罪，犯意各別，罪名不同，應予分論併罰。
    爰審酌被告歷經毒品危害防制條例觀察勒戒之先行程序助其戒除毒癮後，不啻未
    見成效，復再犯本件施用第一、二級毒品之罪，顯見其已無法依憑己力拔除毒癮
    ，實有處以較長刑期予之隔離之必要，方得為其遠離毒害，並審酌被告品行、犯
    罪之動機、目的、手段及其施用毒品之次數等一切情狀，分別就其所犯二罪量處
    如主文所示之刑，並定其應執行之刑，以資懲儆。至經警於九十二年七月十日晚
    間八時三十分許在甲○○身上搜扣得第一級毒品海洛因三包毛重九‧二公克（毛
    重分別為二公克、三‧六公克及三‧六公克），為第一級毒品，業據被告供明在
    卷，爰依毒品危害防制條例第十八條第一項前段，併諭知沒收並銷燬之。至被告
    施用第一級毒品海洛因及第二級毒品安非他命所用之香煙及玻璃球於用畢即已丟
    棄，現均滅失而不存在，爰不為沒收之諭知，併此敘明。
據上論斷，應依刑事訴訟法第二百九十九條第一項前段，毒品危害防制條例第十條第
一項、第二項、第十八條第一項，刑法第十一條前段、第五十六條、第五十一條第五
款，判決如主文。
本案經檢察官賴慶祥到庭執行職務
中      華      民      國      九十二      年    八    月    二十一    日
                                        臺灣宜蘭地方法院刑事第二庭
                                            法  官  林  惠  玲
右正本證明與原本無異。
如不服本判決，應於送達後十日內，向本院提出上訴狀。(應附繕本)
                                            書記官  李  佳  惠
中      華      民      國      九十二      年    八    月二十二    日
附錄法條：
毒品危害防制條例第十條第一項、第二項
施用第一級毒品者，處六月以上五年以下有期徒刑。
施用第二級毒品者，處三年以下有期徒刑。


司法院資訊處製作；財團法人民間司法改革基金會備份。
